臺灣高等法院臺中分院刑事判決　　　 100年度上訴字第1602號
上　訴　人
即　被　告　梁素貞
上列上訴人即被告因毒品危害防制條例案件，不服臺灣臺中地方
法院100年度訴字第1041號，中華民國100年6月30日第一審判決
（起訴案號：臺灣臺中地方法院檢察署100年度毒偵字第416號）
，提起上訴，本院判決如下：
    主  文
上訴駁回。
    理  由
一、依刑事訴訟法第350條、第361條、第362條、第367條規定，
    不服地方法院之第一審判決而上訴者，須提出上訴書狀，並
    應敘述具體理由，為上訴必備之程式；其所提出之書狀未敘
    述上訴理由，或僅曾以言詞陳述上訴理由者，均應於上訴期
    間屆滿後二十日內補提理由書於第一審法院。第一審法院經
    形式審查，認逾期未補提上訴理由者，應定期間先命補正；
    逾期未補正者，為上訴不合法律上之程式，應以裁定駁回。
    倘已提出上訴理由，但所提非屬具體理由者，則由第二審法
    院以上訴不合法律上之程式，判決駁回。而所謂具體理由，
    必係依據卷內既有訴訟資料或提出新事證，指摘或表明第一
    審判決有何採證認事、用法或量刑等足以影響判決本旨之不
    當或違法，而構成應予撤銷之具體事由，始克當之（例如：
    依憑證據法則具體指出所採證據何以不具證據能力，或依憑
    卷證資料，明確指出所為證據證明力之判斷如何違背經驗、
    論理法則）；倘僅泛言原判決認定事實錯誤、違背法令、量
    刑失之過重或輕縱，而未依上揭意旨指出具體事由，或形式
    上雖已指出具體事由，然該事由縱使屬實，亦不足以認為原
    判決有何不當或違法者（例如：對不具有調查必要性之證據
    ，法院未依聲請調查亦未說明理由，或援用證據不當，但除
    去該證據仍應為同一事實之認定），皆難謂係具體理由，俾
    與第二審上訴制度旨在請求第二審法院撤銷、變更第一審不
    當或違法之判決，以實現個案救濟之立法目的相契合，並節
    制濫行上訴（參最高法院97年度台上字第892號判決）。
二、本件上訴人即被告梁素貞（下以被告稱之）不服原審判決而
    提起上訴，其上訴意旨略以：原判決量刑一年實屬過重，另
    扣得本人之行動電話（含SIM卡）與本案無關，依法不得沒
    收等語。
三、按量刑輕重係屬事實審法院得依職權自由裁量之事項，苟已
    斟酌刑法第57條各款所列情狀而未逾越法定刑度，不得遽指
    為違法（參最高法院72年度台上字第6696號、75年度台上字
    第7033號判例要旨），且在同一犯罪事實與情節，如別無其
    他加重或減輕之原因，下級審量定之刑，亦無過重或失輕之
    不當情形，則上級審法院對下級審法院之職權行使，原則上
    應予尊重（參最高法院85年度臺上字第2446號判決）。
四、經查，本件被告所犯毒品危害防制條例第10條第1項之施用
    第一級毒品罪，其法定刑為「6月以上5年以下有期徒刑」
    ，且被告曾於民國87年間因施用毒品案件，經臺灣彰化地方
    法院以裁定令入勒戒處所觀察、勒戒後，認無繼續施用毒品
    之傾向，並經臺灣彰化地方法院檢察署檢察官以87年度偵字
    第9565號處分書為不起訴處分確定；又因施用毒品案件，經
    臺灣新竹地方法院以88年毒聲字第110號裁定令入勒戒處所
    觀察、勒戒後，認有繼續施用毒品之傾向，由該院以88年度
    毒聲字第1039號裁定令入戒治處所強制戒治，後經該院以88
    年度毒聲字第2088號裁定停止戒治，所餘戒治期間付保護管
    束，復因其違反保護管束應遵守事項情節重大，經該院以裁
    定撤銷停止戒治，令入戒治處所強制戒治，於89年12月25日
    強制戒治執行完畢，徒刑部分，業經該院以88年度竹北簡字
    第194號判決處以有期徒刑六月，如易科罰金，以銀元3百元
    折算一日確定確定。其又因違反毒品危害防制條例之施用毒
    品案件，經本院以94年度上訴字第2257號判決處以應執行有
    期徒刑1年9月（連續施用第一級毒品部分有期徒刑1年2月，
    連續施用第二級毒品部分有期徒刑10月，下稱甲案）；復因
    竊盜案件，經臺灣臺中地方法院以94年度沙簡字第678號判
    決處以有期徒刑4月，如易科罰金，以銀元3百元折算一日確
    定（下稱乙案）；另因違反毒品危害防制條例案件，經臺灣
    臺中地方法院以95年度訴字第1958號判決處以有期徒刑1年3
    月確定（下稱丙案）；甲、乙、丙三案經臺灣臺中地方法院
    以96年度聲減字第3737號裁定各減刑後，就甲、乙兩案合併
    應執行有期刑1年，並與丙案減刑後之有期徒刑7月15日刑度
    接續執行，於97年2月1日縮刑期滿執行完畢（以上均參臺灣
    高等法院被告前案紀錄表）。詎於上揭前案罪刑執行完畢，
    猶不知悔改，仍再次施用第一級毒品，其所犯施用第一級毒
    品罪須依刑法第47條第1項之規定加重其刑。被告於偵查及
    原審審判程序中，對其施用第一級毒品之犯行，自白不諱，
    原審依法審酌上情，並兼衡被告一再施用毒品，前於5年內
    已二犯施用毒品案件，又再犯本案，戕害自身健康，且其曾
    因多次施用第一級毒品案件，經法院判刑，素行堪認不佳，
    暨其智識、犯罪之目的、動機、手段，犯後坦承犯行，態度
    尚可等一切情狀，就被告施用第一級毒品罪，判處被告有期
    徒刑1年，另說明：扣得之行動電話1支（含SIM卡1張），雖
    係梁素貞所有，然非其直接用於施用海洛因之工具，要與本
    案無關，又非違禁物，依法不得沒收（被告上訴意旨指摘原
    審予以宣告沒收，容有誤會）。核其認事用法並無違誤之處
    ，量刑亦屬妥適。綜上，本件被告上揭上訴意旨，並未提出
    任何具體事證指摘原審判決有何違法或不當之情形，顯屬上
    訴未敘述具體理由。依上揭說明，應認被告之上訴違背法律
    上之程式。爰依刑事訴訟法第372條之規定，不經言詞辯論
    ，逕以判決駁回之。
五、應依刑事訴訟法第367條前段、第372條，判決如主文。
中    華    民    國   100    年    8     月    4     日
            刑事第二庭  審判長法  官  邱  顯  祥
                              法  官  張  國  忠
                              法  官  王  鏗  普
以上正本證明與原本無異。
如不服本判決應於收受送達後十日內向本院提出上訴狀，其未敘
述上訴之理由者並得於提起上訴後十日內向本院補提理由書（均
須按他造當事人之人數附繕本）「切勿逕送上級法院」。
                              書記官  詹  雅  婷
中    華    民    國   100    年    8     月    4     日